【裁判字號】    98,上訴,1733
【裁判日期】    981117
【裁判案由】    偽造文書等
【裁判全文】
臺灣高等法院臺中分院刑事判決        98年度上訴字第1733號
上  訴  人
即  被  告  甲○○
選任辯護人  陳姝樺律師
上列上訴人因偽造文書等案件，不服臺灣臺中地方法院98年度訴
字第910號中華民國98年7月13日第一審判決（起訴案號：臺灣臺
中地方法院檢察署97年度偵緝字第94號），提起上訴，本院判決
如下：
    主  文
原判決撤銷。
甲○○共同連續行使偽造私文書，足以生損害於他人，處有期徒
刑壹年貳月，減為有期徒刑柒月。
    事  實
一、甲○○係登記地址為臺中縣大里市○○路二六八號「聯宇通
    訊行」之實際負責人（登記負責人為其妻紀尤美，涉嫌偽造
    文書部分，業經臺灣臺中地方法院檢察署檢察官以九十三年
    度偵字第四五三八號為不起訴處分確定），於民國九十年四
    月十日，與東訊股份有限公司（以下簡稱東訊公司）簽訂代
    辦行動電話門號申請之契約，並設定抵押權，雙方約定每代
    辦申請一支台灣大哥大股份有限公司（以下簡稱台哥大公司
    ）之行動電話門號，東訊公司即給予聯宇通訊行新臺幣（下
    同）三千二百元至四千三百元不等之代辦申請佣金。甲○○
    於九十二年四月間，得知真實姓名、年籍不詳、綽號「阿達
    」之成年男子有能力於短時間內，取得大量之行動電話服務
    申請書，當時其已有經營聯宇通訊行二年之經驗，且甫於九
    十年十月二十五日，因行使偽造私文書，冒辦行動電話門號
    之偽造文書案件，經本院以九十年度上訴字第三四六號判決
    判處有期徒刑一年四月（嗣經甲○○提起上訴，最高法院於
    九十三年八月十二日，以九十三年度台上字第四一五三號判
    決駁回上訴確定），理應知悉「阿達」所取得之該等來路不
    明之大量行動電話申請書應屬冒名申請之偽造私文書，竟仍
    貪圖代辦申請佣金，而同意與「阿達」共同基於行使偽造私
    文書與意圖為自己不法所有之概括犯意聯絡，先由「阿達」
    負責以楊欣玫（冒名擔任「熱線通訊科技行」負責人之偽造
    文書部分，業經臺灣臺中地方法院於九十五年一月二十日，
    以九十四年度訴字第七○九號判決判處有期徒刑五月確定；
    涉嫌冒辦行動電話門號部分，業經臺灣臺中地方法院檢察署
    檢察官以九十五年度偵字第九九九九號為不起訴處分確定）
    擔任人頭，冒用簡郁容（涉嫌偽造文書部分，業經臺灣臺中
    地方法院檢察署檢察官以九十三年度偵字第四五三八號為不
    起訴處分確定）之名義，於九十二年四月十六日，以臺中縣
    大里市○○街一二五號為登記地址、簡郁容為登記負責人，
    虛設「熱線通訊科技行」後。再於九十二年四月二十一日，
    由甲○○、「阿達」二人帶同楊欣玫攜帶相關證件至臺中市
    ○○街第一廣場附近，與東訊公司之代理人魏德昇簽訂代辦
    行動電話門號申請之契約，雙方約定每代辦申請一支台哥大
    公司之行動電話門號，東訊公司即給予熱線通訊科技行三千
    二百元至四千三百元不等之代辦申請佣金。隨自九十二年四
    月十五日起，至同年八月一日止，由甲○○負責分別以聯宇
    通訊行、熱線通訊科技行之名義，先後多次持由「阿達」交
    付予其之由不詳之人以冒簽申請人署押之方式，所偽造之共
    計二百三十七份、一千七百二十九份行動電話服務申請書（
    一式二聯，第一聯貼有由不詳之人所偽造之國民身分證正反
    面影本）及同意書之私文書各一紙，分批行使交付予東訊公
    司之不知情成年承辦人收件，欲以此行使偽造私文書之詐術
    ，致使東訊公司陷於錯誤，而向東訊公司詐領共計六百七十
    二萬二千八百元之代辦申請佣金（每支門號之佣金明細詳參
    卷附之台灣大哥大行動電話服務申請書明細所載，一千九百
    六十六支門號之傭金明細計算詳參原審卷第一六七頁之傭金
    明細表），供該二人朋分花用。東訊公司在每批收件後，僅
    留存第二聯之行動電話服務申請書，隨將貼有偽造國民身分
    證正反面影本之第一聯行動電話服務申請書及同意書，全數
    轉交付予台哥大公司，分別足以生損害於林棟威等一千九百
    六十六名義人及九龍電信行等十八家商號（被冒名申請人之
    姓名及被冒名銷售店均詳參卷附之台灣大哥大行動電話服務
    申請書明細所載）、簡郁容、東訊公司及台哥大公司。嗣因
    東訊公司於九十二年十月間，接獲台哥大公司告知，上開共
    計一千九百六十六件行動電話服務申請書均屬虛構姓名、年
    籍資料之無效申辦件後，始查悉上情，此時東訊公司因甲○
    ○之上開行使偽造私文書之詐術，而陷於錯誤，共計已核發
    交付予甲○○一百三十五萬九千元之代辦申請佣金（係以與
    甲○○另向東訊公司購買行動電話手機所積欠之貨款，直接
    抵銷之方式核發），尚有代辦申請佣金共計五百三十六萬三
    千八百元未予核發交付予甲○○，致其等該部分詐欺取財之
    犯行，未能得逞。
二、案經東訊公司訴請臺灣臺中地方法院檢察署檢察官偵查起訴
    。
    理    由
一、按現行刑事訴訟法為保障被告之反對詰問權，排除具有虛偽
    危險性之傳聞證據，以求實體真實之發見，於該法第一百五
    十九條第一項明定被告以外之人於審判外之言詞或書面陳述
    ，除法律有規定者外，不得作為證據。又被告以外之人於審
    判外之陳述，雖不符前四條之規定（即刑事訴訟法第一百五
    十九條之一至第一百五十九條之四），而經當事人於審判程
    序同意作為證據，法院審酌該言詞陳述或書面陳述作成時之
    情況，認為適當者，亦得為證據；當事人、代理人或辯護人
    於法院調查證據時，知有第一百五十九條第一項不得為證據
    之情形，而未於言詞辯論終結前聲明異議者，視為有前項之
    同意，刑事訴訟法第一百五十九條之五定有明文。本件檢察
    官、被告甲○○及其選任辯護人並未就卷內證據資料之證據
    能力有所爭執，且迄於本院言詞辯論終結前，均未主張有刑
    事訴訟法第一百五十九條第一項不得為證據之情形，是應認
    已同意卷內證據均得作為證據，且經本院審酌後，認無不適
    當之情形，應認本案所採之卷內證據均有證據能力，合先敘
    明。
二、訊據被告甲○○，固坦認其曾於上開時、地，約同案外人「
    阿達」、楊欣玫二人代表熱線通訊科技行，與告訴人東訊公
    司之代理人魏德昇見面簽約。又其為賺取代辦佣金，曾於上
    揭時、地，分別以聯宇通訊行、熱線通訊科技行之名義，先
    後多次分批持由案外人「阿達」交付予其之上開行動電話服
    務申請書（一式二聯，第一聯貼有申請人之國民身分證正反
    面影本）及同意書共計一千九百六十六件，行使交付予東訊
    公司之收件人員，憑以賺取每支門號三千二百元至四千三百
    元不等之代辦申請佣金等之事實。然矢口否認有何行使偽造
    私文書之犯行，其於原審及本院辯稱：其當初僅係為賺取佣
    金，並不知案外人「阿達」所交付之上開行動電話服務申請
    書之私文書，係屬偽造之私文書，當時案外人「阿達」說這
    些件是在作傳銷的，或者申請人是出借國民身分證，即所謂
    「假辦手機，真拿現金」的件（參原審卷第一七八頁）；且
    審查文件是由台哥大公司來審查，不是由其通訊行來審查，
    其並不知道該等申請之文件是偽造的云云。惟查：
  (一)被告係登記地址為臺中縣大里市○○路二六八號聯宇通訊行
    之實際負責人，該通訊行登記負責人為案外人即其妻紀尤美
    。案外人紀尤美涉嫌偽造文書部分，業經臺灣臺中地方法院
    檢察署檢察官以九十三年度偵字第四五三八號為不起訴處分
    確定。聯宇通訊行於九十年四月十日，與告訴人東訊公司簽
    訂代辦行動電話門號申請之契約，並設定抵押權，雙方約定
    每代辦申請一支被害人台哥大公司之行動電話門號，告訴人
    東訊公司即給予聯宇通訊行三千二百元至四千三百元不等之
    代辦申請佣金之事實，除據被告供承在卷外，且核與證人即
    曾擔任告訴人東訊公司中區業務代表之魏德昇於偵查及原審
    審理時之證述（參九十四年度他字第二九○號偵查卷第一○
    頁至第一二頁，原審卷第八二頁至第八六頁）相符，並有營
    利事業登記證影本一紙，上開不起訴處分書一份，及被告所
    提南投縣全方位地籍資料查詢二紙分附於九十二年度發查字
    第四五四八號偵查卷第二面背面，及九十七年度偵緝字第九
    四號偵查卷第二九、三○頁，原審卷第一三○、一三一頁可
    參。
  (二)綽號「阿達」之案外人曾於上開時、地，以案外人楊欣玫冒
    用被害人簡郁容之名義，擔任虛設之「熱線通訊科技行」登
    記負責人。被害人簡郁容涉嫌偽造文書部分，業經臺灣臺中
    地方法院檢察署檢察官以九十三年度偵字第四五三八號為不
    起訴處分確定。而案外人楊欣玫偽造文書部分，業經臺灣臺
    中地方法院於九十五年一月二十日，以九十四年度訴字第七
    ○九號判決判處有期徒刑五月確定；另涉嫌冒辦行動電話門
    號部分，業經臺灣臺中地方法院檢察署檢察官以九十五年度
    偵字第九九九九號為不起訴處分確定。再於九十二年四月二
    十一日，由被告、案外人「阿達」二人帶同案外人楊欣玫攜
    帶相關證件至臺中市○○街第一廣場附近，與證人即告訴人
    東訊公司之代理人魏德昇，簽訂代辦行動電話門號申請之契
    約，雙方約定每代辦申請一支被害人台哥大公司之行動電話
    門號，告訴人東訊公司即給予熱線通訊科技行三千二百元至
    四千三百元不等之代辦申請佣金之事實，業據證人楊欣玫於
    原審審理時，與證人魏德昇於偵查及原審審理時，分別到庭
    結證無訛（參原審卷第八二頁至第八六頁、第一二一頁至第
    一二四頁、九十四年度他字第二九○號偵查卷第一○頁至第
    一二頁），互核相符，且為被告所不爭執，並有營利事業登
    記證影本、本票影本各一紙，證人楊欣玫之上開刑事判決、
    不起訴處分書、臺灣高等法院被告前案紀錄表各一份，及被
    害人簡郁容之上開不起訴處分書一份分附於九十二年度發查
    字第四五四八號偵查卷第三頁背面，九十四年度發查字第一
    七○號偵查卷第六五頁，九十七年度偵緝字第九四號偵查卷
    第二九頁至第三二頁，及原審卷第二○頁至第三三頁、第四
    七頁至第五五頁可參。
  (三)被告自九十二四月十五日起，至同年八月一日止，分別以聯
    宇通訊行、熱線通訊科技行之名義，先後多次持由案外人「
    阿達」交付予其之由不詳之人以冒簽申請人署押之方式，所
    偽造之共計二百三十七份、一千七百二十九份行動電話服務
    申請書（一式二聯，第一聯貼有由不詳之人所偽造之國民身
    分證正反面影本）及同意書之私文書各一紙，分批行使交付
    予告訴人東訊公司之不知情成年承辦人收件，欲以此方式，
    向告訴人東訊公司請領共計六百七十二萬二千八百元之代辦
    申請佣金（每支門號之佣金明細詳參卷附之台灣大哥大行動
    電話服務申請書明細所載，一千九百六十六支門號之傭金明
    細計算詳參原審卷第一六七頁之傭金明細表）。而告訴人東
    訊公司在每批收件後，僅留存第二聯之行動電話服務申請書
    ，隨將貼有偽造國民身分證正反面影本之第一聯行動電話服
    務申請書及同意書，全數轉交付予被害人台哥大公司。嗣因
    告訴人東訊公司接獲被害人台哥大公司告知，上開共計一千
    九百六十六件行動電話服務申請書均屬虛構姓名、年籍資料
    之無效申辦件後，始查悉上情。此時告訴人東訊公司共計已
    核發交付予被告一百三十五萬九千元之代辦申請佣金，係以
    與被告另向東訊公司購買行動電話手機所積欠之貨款，直接
    抵銷之方式核發，尚有代辦申請佣金共計五百三十六萬三千
    八百元未予核發交付予被告等情，業據證人魏德昇於偵查及
    原審審理時到庭結證（參九十四年度他字第二九○號偵查卷
    第一○頁至第一二頁，原審卷第八二頁至第八六頁）綦詳，
    並為被告所不爭執（參原審卷第一七頁至第一九頁），且有
    告訴人東訊公司所提出、由檢察官扣案之第二聯行動電話服
    務申請書共計一千九百六十四紙可資佐證，復有東訊公司提
    出之聯宇扣款明細、熱線扣款明細各一冊，被害人台哥大公
    司傳真之第一聯行動電話服務申請書與同意書二份，告訴人
    東訊公司陳報之代辦申請傭金明細一紙，及原審根據告訴人
    東訊公司所提資料所製作之傭金明細表一紙，及查詢之個人
    基本資料查詢結果七紙，遷徒紀錄資料查詢一紙分附於原審
    卷第五七頁至第七四頁、第一○七頁至第一一二頁、第一五
    八頁、第一六一頁至第一六七頁可參，另有原審根據告訴人
    東訊公司所提資料所製作之台灣大哥大行動電話服務申請書
    明細一冊附卷可考。
  (四)被告於九十二年四月間，得知真實姓名、年籍不詳、綽號「
    阿達」之成年男子有能力於短時間內，取得大量之行動電話
    服務申請書，當時其已有經營聯宇通訊行二年之經驗，且甫
    於九十年十月二十五日，因行使偽造私文書，冒辦行動電話
    門號之偽造文書案件，經本院以九十年度上訴字第三四六號
    判決判處有期徒刑一年四月。經其提起上訴，最高法院係於
    九十三年八月十二日，以九十三年度台上字第四一五三號判
    決駁回上訴確定等情，除為被告所自承外，並有上開刑事判
    決二份、臺灣高等法院被告前案紀錄表一份附於原審卷第四
    頁至第七頁、第一四一頁至第一五六頁可參。被告於原審審
    理時，亦供稱：伊並不知案外人「阿達」之真實姓名、年籍
    ，平日並未與其聯絡，現亦無法找到案外人「阿達」等語（
    參原審卷第一七八頁）。由此堪認被告依其年紀、社會歷練
    及智識，當時理應知悉「阿達」所取得之該等來路不明之大
    量行動電話申請書，應屬冒名申請之偽造私文書甚明。且被
    告於偵查中，亦供承：當初稍微有點懷疑為何量會這麼多，
    是其太貪心，知悉有可能是假的，但為了賺取佣金，所以還
    是繼續做下去（參九十七年度偵緝字第九四號偵查卷第三七
    頁）等語，益徵被告辯稱：其並不知由案外人「阿達」所交
    付予其行使交付予告訴人東訊公司收件人員之上開行動電話
    服務申請書與同意書，係屬冒名申辦之偽造私文書云云，顯
    核與常情有違，應係其事後卸責之詞，不足採信。
  (五)被告先後多次分批以上開行使偽造私文書之詐術，欲使告訴
    人東訊公司陷於錯誤，而詐領上開代辦申請佣金。稽其所為
    ，顯分別足以生損害於被害人林棟威等一千九百六十六人及
    被害人九龍電信行等十八家商號（被冒名申請人之姓名及被
    冒名銷售店均詳參卷附之台灣大哥大行動電話服務申請書明
    細所載）、被害人簡郁容、告訴人東訊公司及被害人台哥大
    公司。
  (六)綜上所述，本件事證明確，被告犯行堪認定。
三、被告行為後，刑法業於九十四年一月七日修正，於同年二月
    二日公布，並於九十五年七月一日施行。按行為後法律有變
    更者，適用行為時之法律，但行為後之法律有利於行為人者
    ，適用最有利於行為人之法律，修正後即現行刑法第二條第
    一項定有明文。又按比較新舊法，應就罪刑有關之共犯、未
    遂犯、想像競合犯、牽連犯、連續犯、結合犯，以及累犯加
    重、自首減輕暨其他法定加減原因（如身分加減）與加減例
    等一切情形，本於統一性及整體性原則，綜其全部罪刑之結
    果而為比較，此有最高法院九十五年五月二十三日第八次刑
    庭會議決議第一(四)則可資參照。
  (一)按刑法第三百三十九條第一項詐欺取財罪之罰金刑之法定刑
    ，為得科銀元一千元以下罰金，依修正後刑法施行法增訂第
    一條之一規定：「（第一項）中華民國九十四年一月七日刑
    法修正施行後，刑法分則編所定罰金之貨幣單位為新臺幣。
    （第二項）九十四年一月七日刑法修正時，刑法分則編未修
    正之條文定有罰金者，自九十四年一月七日刑法修正施行後
    ，就其所定數額提高為三十倍。但七十二年六月二十六日至
    九十四年一月七日新增或修正之條文，就其所定數額提高為
    三倍」，及刑法第三十三條第五款修正為：「主刑之種類如
    下：五、罰金：新臺幣一千元以上，以百元計算之」等規定
    觀之，依修正後之法律，刑法第三百三十九條第一項之詐欺
    取財罪所得科處之罰金刑最高額為新臺幣三萬元（一千元乘
    以三十）、最低額為新臺幣一千元。然依被告行為時即修正
    前刑法第三十三條第五款規定之罰金最低額為銀元一元，並
    提高十倍計算，前開罰金刑，最高額為銀元一萬元，最低額
    為銀元十元，若換算為新臺幣，最高額雖與新法同為新臺幣
    三萬元，然最低額僅為新臺幣三十元。因此，經比較上述修
    正前、後之刑罰法律後，自以被告行為時即修正前關於科處
    罰金刑之法律較有利於被告。
  (二)被告行為後，刑法第二十八條關於共同正犯之規定，由「…
    …共同實施犯罪……」，修正為「……共同實行犯罪……」
    。經比較修正前後之規定，修正後之新法並未較有利於被告
    ，自應適用修正前刑法第二十八條規定對被告論科。
  (三)被告行為後，刑法第五十五條、第五十六條關於牽連犯、連
    續犯之規定，亦於九十四年一月七日修正公布刪除，並於九
    十五年七月一日施行。是於新法修正施行後，被告於本案所
    犯之多次行使偽造私文書罪與詐欺取財罪，即須予以分論併
    罰。則被告之犯行，因行為後新法業已刪除牽連犯、連續犯
    之規定，此刪除雖非犯罪構成要件之變更，但顯已影響行為
    人刑罰之法律效果，自屬法律有變更。經比較新、舊法規定
    ，修正後之規定對於被告較為不利，依刑法第二條第一項前
    段之規定，仍應適用較有利於被告之行為時法律，即依修正
    前刑法第五十五條、第五十六條牽連犯、連續犯之規定，論
    以連續行使偽造私文書罪與連續詐欺取財罪，從一重之連續
    行使偽造私文書罪處斷。
  (四)綜合上述各條文修正前、後之比較，揆諸前揭最高法院決議
    及修正後刑法第二條第一項規定之「從舊從輕」原則，本案
    被告自應適用其行為時之法律，即修正前刑法之相關規定及
    廢止前罰金罰鍰提高標準條例第一條前段規定，予以論處。
四、核被告所為，係犯刑法第二百十六條、第二百十條行使偽造
    私文書罪與同法第三百三十九條第一項詐欺取財既遂罪及同
    法第三百三十九條第三項、第一項詐欺取財未遂罪。被告所
    犯上開三罪，與案外人「阿達」之成年男子間，具有犯意之
    聯絡及行為之分擔，為共同正犯。被告先後所為數次分別行
    使偽造私文書及詐欺取財既遂與未遂行為，均時間緊接，各
    觸犯基本構成要件相同之罪，顯分別係基於概括之犯意為之
    ，均為連續犯，應各依修正前刑法第五十六條規定，各論以
    連續行使偽造私文書一罪與連續詐欺取財既遂一罪，並各加
    重其刑。被告所犯連續行使偽造私文罪與連續詐欺取財既遂
    罪間，具有方法、結果之牽連關係，為牽連犯，應依修正前
    刑法第五十五條規定，從一重之連續行使偽造私文書罪處斷
    。
五、公訴意旨另以：被告甲○○與案外人「阿達」於上開時、地
    ，所共同行使之上開偽造行動電話服務申請書之私文書，係
    其等二人共同基於偽造私文書之犯意，先偽刻被害人九龍電
    信行等十八家商號之印章後，再持以蓋用於上開行動電話服
    務申請書上，並偽簽上開被害人署押，共同以此方式偽造該
    等行動電話服務申請書之私文書。因認被告此等部分尚另涉
    犯刑法第二百十條之偽造私文書罪嫌云云。按犯罪事實應依
    證據認定之，無證據不得認定犯罪事實；又案件不能證明被
    告犯罪者，應諭知無罪之判決，刑事訴訟法第一百五十四條
    第二項、第三百零一條第一項分別定有明文。再者，認定不
    利於被告之事實，須依積極證據，苟積極證據不足為不利於
    被告事實之認定時，即應為有利於被告之認定，更不必有何
    有利之證據；又認定犯罪事實所憑之證據，雖不以直接證據
    為限，間接證據亦包括在內；然無論直接或間接證據，其為
    訴訟上之證明，須於通常一般之人均不致於有所懷疑，而得
    確信其為真實之程度者，始得據之為有罪之認定；另刑事訴
    訟法第一百六十一條已於九十一年二月八日修正公布，其第
    一項規定：檢察官就被告犯罪事實，應負舉證責任，並指出
    證明之方法。因此，檢察官對於起訴之犯罪事實，應負提出
    證據及說服之實質舉證責任。倘檢察官所提出之證據，不足
    為被告有罪之積極證明，或其指出證明之方法，無從說服法
    院以形成被告有罪之心證，基於無罪推定之原則，自應為被
    告無罪判決之諭知，業分經最高法院三十年上字第八一六號
    、七十六年臺上字第四九八六號、九十二年臺上字第一二八
    號著有判例。公訴人認被告涉有上開偽造私文書罪嫌，無非
    係以：被告曾於上開時、地，行使交付該等偽造行動電話服
    務申請書之私文書予告訴人東訊公司等情為據。訊據被告甲
    ○○，固不否認：曾於上開時、地，行使交付上開行動電話
    服務申請書予告訴人東訊公司之事實，惟堅決否認有何偽造
    私文書之犯行，辯稱：該等行動電話服務申請書均係由案外
    人「阿達」交付予伊，並非伊所偽造等語。經查：
  (一)依卷內之現有證據，僅得認定上開行動電話服務申請書係偽
    造之私文書，及被告曾於上開時、地，將該等偽造之行動電
    話服務申請書之私文書，行使交付予告訴人東訊公司之事實
    ，並無證據足認該等偽造之行動電話服務申請書之私文書，
    確屬由被告所偽造，或被告就偽造該等行動電話服務申請書
    部分，係與案外人「阿達」或不詳他人間，具有犯意之聯絡
    及行為之分擔。
  (二)本院綜合公訴人所提出之上開證據及卷內之現有直接及間接
    證據後，認為尚無法達到令通常一般之人均不致於有所懷疑
    ，而得確信被告確有公訴人所指上開偽造私文書犯行之程度
    。此外，復查無其他積極確切之證據，足資證明被告確有上
    開犯行。茲因公訴人係認被告所涉犯上開偽造私文書犯行部
    分，與前揭經本院論罪科刑之行使偽造私文書部分犯行，係
    具有高、低度行為之實質上一罪關係，本院爰就被告為公訴
    意旨所指之此等偽造私文書犯行部分，不另為無罪之諭知。
六、原審以被告之上揭罪證明確，予以論罪科刑，固非無見，惟
    查：原審就本案告訴人東訊公司因被告共同行使偽造私文書
    以詐欺所受之損害，其認定並未審酌本案事發後，經被告提
    供一百萬元之支票予告訴人，係由告訴人將該等票款兌現以
    金額抵充「熱線通訊科技行」原所積欠之貨款餘額；暨告訴
    人嗣經由法院之強制執行程序，所執行被告前所提供之擔保
    品而獲償之金額為四十一萬四千二百五十元，並該部分款項
    係清償聯宇通訊行前所積欠之貨款等情（此有告訴人東訊公
    司陳報之損失明細附卷可考）部分，自有未洽。被告上訴猶
    執前詞否認有何行使偽造私文書與詐欺犯行，雖無可採，惟
    原判決既有上揭可議之處，自應由本院將原判決撤銷改判。
    爰審酌被告正值青壯，高中畢業，已婚。其犯罪手段尚屬平
    和，所行使之偽造私文書高達一千九百六十六份，實際詐得
    之代辦申請傭金共計一百三十五萬九千元，未詐得之代辦申
    請傭金共計五百三十六萬三千八百元，所為顯分別足以生損
    害於被害人林棟威等一千九百六十六人及被害人九龍電信行
    等十八家商號（被冒名申請人之姓名及被冒名銷售店均詳參
    卷附之台灣大哥大行動電話服務申請書明細所載）、被害人
    簡郁容、告訴人東訊公司及被害人台哥大公司。其事後已因
    「熱線通訊科技行」另外積欠告訴人東訊公司貨款之故，而
    先行交付一百萬元票據，由東訊公司提示兌現以抵充清償「
    熱線通訊科技行」原積欠告訴人東訊公司之貨款，且其為告
    訴人東訊公司設定最高限額七十萬元之土地抵押權，亦經告
    訴人依法實施抵押權而拍賣該土地獲償四十一萬四千二百五
    十元，惟其迄今未與告訴人東訊公司達成民事和解，暨其犯
    罪後否認犯行，卷內亦無證據證明其確有悔悟之情等一切情
    狀，量處如主文第二項所示之刑。又被告犯罪時間係於九十
    六年四月二十四日以前，其係於九十四年九月二十八日經依
    法發佈通緝，而自行於九十六年十二月三十日到案（參九十
    四年度偵字第九六二四號偵查卷第六九頁、九十七年度偵緝
    字第九四號偵查卷第九、一○頁），且其所犯為連續行使偽
    造私文書罪與連續詐欺取財既遂罪，爰依中華民國九十六年
    罪犯減刑條例第二條第一項第三款、第七條、第五條規定，
    減其宣告刑二分之一。上開偽造之行動電話服務申請書第一
    聯與同意書共計各一千九百六十六紙，及偽造之行動電話服
    務申請書第二聯共計一千九百六十六紙，業經被告持以行使
    後而分屬被害人台哥大公司及告訴人東訊公司所有，已非屬
    被告或共同正犯即案外人「阿達」所有，且該等偽造私文書
    經核亦非屬違禁物，自不予以宣告沒收。另該等行動電話服
    務申請書及同意書並非由被告所偽造或共同偽造（已詳如前
    所論述），基於主、從不可分原則，自不得將該等偽造印章
    、印文及署押部分，於本案予以宣告沒收，均附予敘明。
據上論斷，應依刑事訴訟法第369條第1項前段、第364條、第299
條第1項前段，刑法第2條第 1項前段、（修正前）第28條、（修
正前）第56條、第216條、第210條、第339條第1項、（修正前）
第33條第 5款、（修正前）第55條，中華民國九十六年罪犯減刑
條例第2條第1項第3款、第7條，廢止前罰金罰鍰提高標準條例第
1條前段，判決如主文。
本案經檢察官乙○○到庭執行職務。
中    華    民    國    98    年    11    月    17    日
            刑事第一庭  審判長法  官  陳  紀  綱
                              法  官  姚  勳  昌
                              法  官  張  智  雄
以上正本證明與原本無異。
如不服本判決應於收受送達後十日內向本院提出上訴狀，其未敘
述上訴之理由者並得於提起上訴後十日內向本院補提理由書（均
須按他造當事人之人數附繕本）「切勿逕送上級法院」。
                              書記官  詹  雅  婷
中    華    民    國    98    年    11    月    24    日
附錄論罪科刑法條
中華民國刑法第210條
（偽造變造私文書罪）
偽造、變造私文書，足以生損害於公眾或他人者，處 5 年以下有
期徒刑。
中華民國刑法第216條
（行使偽造變造或登載不實之文書罪）
行使第 210 條至第 215 條之文書者，依偽造、變造文書或登載
不實事項或使登載不實事項之規定處斷。
中華民國刑法第339條
（普通詐欺罪）
意圖為自己或第三人不法之所有，以詐術使人將本人或第三人之
物交付者，處5年以下有期徒刑、拘役或科或併科1千元以下罰金
。
以前項方法得財產上不法之利益或使第三人得之者，亦同。
前二項之未遂犯罰之。


司法院資訊處製作；財團法人民間司法改革基金會備份。
